【裁判字號】    90,易,2919
【裁判日期】    901128
【裁判案由】    傷害
【裁判全文】
臺灣臺中地方法院刑事判決                          九十年度易字第二九一九號
    公  訴  人  臺灣臺中地方法院檢察署檢察官
    被      告  乙○○
右列被告因傷害案件，經檢察官提起公訴（九十年度偵字第一五０二七號），本院判
決如左：
    主  文
乙○○傷害人之身體，處罰金仟元，如易服勞役，以佰元折算壹日。
    事  實
一、乙○○於民國九十年七月五日上午九時三十分許，在臺中縣大甲鎮○○路豐原客
    運車站內等車時，適遇甲○○亦在站內等候當日上午九時四十分發車之班車，乙
    ○○乃趨前質問甲○○有關其子與甲○○之子二人間土地買賣糾紛之問題，因雙
    方一言不合當場發生爭執，乙○○自認受到委屈心中甚為不悅，竟基於普通傷害
    之犯意，先以手抓甲○○之頭髮，再以徒手之方式毆打甲○○，並將甲○○推倒
    撞上欄杆，致使甲○○因而受有右上臂挫傷四乘八公分、腹部挫傷六乘三公分及
    背部瘀傷八乘六公分等傷害。
二、案經甲○○訴由臺中縣警察局大甲分局報請臺灣臺中地方法院檢察署檢察官偵查
    起訴。
    理  由
一、訊據被告乙○○固不否認有於右揭時、地以手抓告訴人甲○○頭髮之事實，惟矢
    口否認有何出手毆打甲○○及將甲○○推倒撞上欄杆之犯行，辯稱：伊沒有打甲
    ○○，也沒有將甲○○推倒，事發當天伊在豐原客運站遇到甲○○，伊只是問甲
    ○○是否為「桶仔」的老婆，要告訴甲○○叫其兒子不要太過份，且伊之所以會
    抓甲○○的頭髮，是因為甲○○先抓伊的衣服領口云云。惟查：右揭事實，業據
    告訴人甲○○於本院審理時到庭指訴綦詳，並有診斷證明書一紙（上註明診療日
    期為九十年七月五日）附卷可稽，核與證人即現場目擊者陳牡丹於本院審理時到
    庭所結證之情節相符（詳見本院九十年十一月十四日審判筆錄）。足見告訴人所
    為之指訴應可採信。另參酌告訴人所受之傷為「右上臂挫傷四乘八公分、腹部挫
    傷六乘三公分及背部瘀傷八乘六公分」，衡之常情，依告訴人所受之外傷傷痕判
    斷，則應非如被告所辯僅只有抓告訴人之頭髮，所可致如此之傷害程度，被告空
    言否認有何故意傷害之犯行，顯係臨訴砌詞，無足採信，本件事證明確，被告犯
    行堪以認定。
二、核被告傷害甲○○之身體，所為係犯刑法第二百七十七條第一項之普通傷害罪。
    爰審酌被告之平日素行、犯罪之動機僅因細故即出手傷人、目的、手段、被害人
    受傷害程度及犯罪後之態度（仍未與告訴人達成和解賠償損害）等一切情狀，量
    處如主文所示之刑，並諭知易服勞役之折算標準，以示懲儆。
據上論斷，應依刑事訴訟法第二百九十九條第一項前段，刑法第二百七十七條第一項
、第四十二條第二項，罰金罰鍰提高標準條例第一條前段、第二條，判決如主文。
本案經檢察官謝名冠到庭執行職務。
中      華      民      國      九十      年    十一    月    二十八    日
                                臺灣臺中地方法院刑事第四庭
                                    法  官  許  旭  聖
右正本證明與原本無異。
如不服本判決，應於判決送達後十日內向本院提出上訴狀，上訴於
臺灣高等法院臺中分院（須附繕本）。
                                    書記官
中      華      民      國      九十      年    十一    月    二十八    日
附錄論罪科刑法條：
刑法第二百七十七條第一項：
傷害人之身體或健康者，處三年以下有期徒刑、拘役或一千元以下罰金。


司法院資訊處製作；財團法人民間司法改革基金會備份。
